【裁判字號】    91,上訴,2027
【裁判日期】    920129
【裁判案由】    違反毒品危害防制條例
【裁判全文】
臺灣高等法院高雄分院刑事判決          九十一年度上訴字第二二七號
    上  訴  人
    即  被  告  甲○○  男  四.
右上訴人因違反毒品危害防制條例案件，不服臺灣高雄地方法院九十一年度訴字第二
二四三號，中華民國九十一年十月三十一日第一審判決（起訴案號：臺灣高雄地方法
院檢察署九十一年度毒偵字第三六四八號）提起上訴，本院判決如左：
    主  文
上訴駁回。
    事  實
一、甲○○於民國（下同）八十七年二月間，因施用毒品案件，經臺灣高雄地方法院
    檢察署檢察官聲請，由臺灣高雄地方法院以八十七年度毒聲字第四九號裁定送觀
    察勒戒後，經評定認有繼續施用毒品傾向，再依原審法院八十七年度毒聲字第一
    六０四號裁定令入戒治處所施以強制戒治，並經裁定停止戒治所餘期間付保護管
    束，嗣經保護管束期滿，由高雄地檢署檢察官於八十八年九月十三日以八十八年
    度戒偵字第五、三七號、八十八年度戒毒偵字第一七０號為不起訴處分確定（同
    一案件並經原審法院於八十九年十月十八日另以八十七年訴字第一二一０號判決
    免刑確定），其又於九十年間，因施用第一級毒品海洛因案件，經高雄地檢署檢
    察官聲請，由原審法院以九十年毒聲字第五九三四號裁定送強制戒治，並由檢察
    官提起公訴，嗣經臺灣高等法院高雄分院於九十一年一月三十一日，以九十一年
    度上訴字第六一號判處一年確定（尚未執行）。詎甲○○於前案判決確定後仍不
    知悔改，復基於施用海洛因之概括犯意，於經停止戒治交付保護管束期間（於九
    十一年五月二十八日停止戒治出所），連續於九十一年六月二十日上午十時五十
    分、同年月二十七日上午十時三十九分即採尿之時起各回溯二十四小時內之某時
    ，先後在高雄市某不詳地點施用第一級毒品海洛因共二次。嗣因其於前述時間分
    別至高雄地檢署依法接受採尿送驗後，發現均呈嗎啡陽性反應始知上情。嗣再經
    檢察官聲請，由原審法院以九十一年毒聲字第四一二一號裁定撤銷停止戒治再入
    戒治處所施以強制戒治。
二、案經高雄地檢署觀護人簽由高雄地檢署檢察官偵查起訴。
    理  由
一、訊據被告甲○○固供承有於右揭時地至高雄地檢署接受採尿二次之事實，惟矢口
    否認有施用海洛因犯行，辯稱：停止戒治出所後，我就都沒有施用毒品，只有因
    為胃痛曾吃醫生開的止痛藥，也可能是因為我在戒治前施用毒品殘留在體內之毒
    素，導致我驗尿結果呈嗎啡陽性反應云云。經查：
（一）被告於右揭採尿時地至高雄地檢署二次所採尿液經檢驗之結果，均呈嗎啡陽性
      反應，有台灣檢驗科技股份有限公司濫用藥物尿液檢驗報告二紙附卷可憑（見
      偵查卷），而上開檢驗報告已載明係以「ＥＩＡ酵素免疫分析法」做初步檢驗
      、再以「ＧＣ＼ＭＳ氣象層析質譜儀法」做確認檢驗，從而上開檢驗結果應無
      誤判之可能，且「以氣相層析質譜儀（ＧＣ／ＭＳ）作藥物及其代謝產物之定
      性及定量分析，幾乎不會有偽陽性反應產生」一情，有台北榮民總醫院八十三
      年四月七日八三北總內字第三○五九號函文一紙可佐，是被告縱曾因胃痛服用
      止痛藥，亦無因而導致驗尿呈嗎啡陽性反應之可能。再者，海洛因施用入人體
      後，約於二十四小時內由其尿液中可驗出嗎啡陽性反應，此經憲兵司令部八十
      年三月二十五日（八０）鑑驗字第○九九九號函示明確，從而足認被告於前述
      二次採尿之時前各回溯二十四小時內某時，確曾施用海洛因各一次，被告辯稱
      ：停止戒治後未曾施用海洛因，係因於戒治前施用毒品之毒素殘留至今所導致
      云云，不足採信。
（二）另被告於八十七年二月間，因施用毒品案件，經高雄地檢署檢察官聲請，由原
      審法院以八十七年度毒聲字第四九號裁定送觀察勒戒後，經評定認有繼續施用
      毒品傾向，再依原審法院八十七年度毒聲字第一六０四號裁定令入戒治處所施
      以強制戒治，並經裁定停止戒治所餘期間付保護管束，嗣經保護管束期滿，由
      高雄地檢署檢察官於八十八年九月十三日以八十八年度戒偵字第五、三七號、
      八十八年度戒毒偵字第一七０號為不起訴處分確定（同一案件並經原審法院於
      八十九年十月十八日另以八十七年訴字第一二一０號判決免刑確定），其又於
      九十年間，因施用第一級毒品海洛因案件，經高雄地檢署檢察官聲請，由原審
      法院以九十年毒聲字第五九三四號裁定送強制戒治，並由檢察官提起公訴，嗣
      經本院於九十一年一月三十一日，以九十一年度上訴字第六一號判處一年確定
      ，嗣其於前案判決確定後之停止戒治交付保護管束期間（於九十一年五月二十
      八日停止戒治出所），又因驗尿後遭查獲之本案施用海洛因犯行（三犯），再
  經檢察官聲請，由原審法院以九十一年毒聲字第四一二一號裁定撤銷停止戒治
      再入戒治處所施以強制戒治等情，為被告所不否認，並有本院九十一年度上訴
      字第六一號判決及高雄地檢署刑案資料查註紀錄表、高雄地方法院被告院內索
      引卡紀錄表、臺灣高等法院被告全國前案紀錄表各一紙在卷可憑，堪信為真實
      ，本件罪證明確，被告犯行堪以認定。
二、查海洛因係毒品危害防制條例第二條第二項所稱之第一級毒品，不得持有、施用
    。核被告所為，係犯毒品危害防制條例第十條第一項之施用第一級毒品罪。至其
    持有海洛因之行為，因其持有後，進而施用，其持有之低度行為應為施用之高度
    行為所吸收，不另論持有之罪。其先後二次施用第一級毒品之犯行，時間緊接，
    方法相同，觸犯構成要件相同之罪，顯係基於概括犯意反覆為之，為連續犯，應
    論以一罪並依法加重其刑。
三、原審因依毒品危害防制條例第十條第一項，刑法第十一條前段、第五十六條之規
    定，並審酌被告有多次犯罪前科（不構成累犯），且前已因施用毒品案件經不起
    訴處分後，又再度施用毒品而經判處有期徒刑一年確定後，竟未生警悟、悔改之
    心，猶於停止戒治期間再為本案犯行，顯見其自律意志不堅，行為實不足取，然
    念及其所為係自我戕害行為，未損及他人等一切情狀，量處有期徒刑一年二月，
    認事用法，核無不合，量刑亦屬妥適，被告上訴意旨，仍執前詞，否認犯罪，指
    摘原判決不當，為無理由。
據上論斷，應依刑事訴訟法第三百六十八條，判決如主文。
本案經檢察官王登榮到庭執行職務。
中    華    民    國    九十二    年       一       月      二十九      日
                              臺灣高等法院高雄分院刑事第九庭
                                  審判長法官  張明松
                                        法官  張盛喜
                                        法官  任森銓
右正本證明與原本無異。
如不服本判決應於收受本判決後十日內向本院提出上訴書狀，其未述上訴理由者，
並得於提起上訴後十日內向本院補提理由書狀（均須按他造當事人之人數附繕本)「
切勿逕送上級法院」。
                                      書記官  施耀程
中    華    民    國     九十二     年       二       月       六       日
附錄：本判決論罪科刑法條全文
毒品危害防制條例第十條第一項：
施用第一級毒品者，處六月以上五年以下有期徒刑。
                                                                        Ｆ


司法院資訊處製作；財團法人民間司法改革基金會備份。
